【裁判字號】    98,家訴,100
【裁判日期】    990617
【裁判案由】    分割遺產
【裁判全文】
臺灣嘉義地方法院民事判決             98年度家訴字第100號
原      告  ｃ○○(葉茂午之繼.
原      告  子○○○(葉茂午之.
原      告  癸○○○(葉茂午之.
原      告  天○○○(葉茂午之.
原      告  己○○○(葉茂午之.
原      告  亥○○○(葉茂午之.
原      告  卯○○○(葉茂午之.
原      告  ａ○○(葉茂午之繼.
原      告  戌○○
原      告  辰○○○
上列十人之
共      同
訴訟代理人  邱創典律師
被      告  丙○○    住嘉義縣竹崎鄉中和村石棹15號
被      告  Ｚ○○    住嘉義縣梅山鄉瑞里村幼葉林125號
被      告  戊○○    住嘉義縣竹崎鄉中和村石棹15號
被      告  乙○○    住嘉義縣竹崎鄉中和村石棹15號
被      告  丁○○    住嘉義縣竹崎鄉中和村石棹15號
被      告  甲○○    住嘉義縣竹崎鄉中和村石棹15號
被      告  丑○○○  住嘉義市○區○○里○○路39號
被      告  Ｘ○      住嘉義縣阿里山鄉樂野村樂野156號
被      告  ｊ○○○  住嘉義縣番路鄉公田村隙頂11號
被      告  Ｕ○○    住嘉義縣番路鄉觸口村埔尾43號
被      告  Ｎ○○    住台中市○○區○○里○○街○段238
                        號6樓之3
被      告  Ｙ○○    住嘉義縣阿里山鄉樂野村樂野8之1號
被      告  Ｔ○○    住嘉義縣阿里山鄉樂野村樂野8之4號
被      告  壬○○    住台北縣土城市○○里○○路16號11樓
上列一人之
法定代理人  辛○○    住台北縣土城市○○里○○路16號11樓
被      告  葉素芬    住嘉義縣番路鄉觸口村埔尾43號
被      告  Ｌ○○    住嘉義縣中埔鄉和美村中山新329 號
被      告  Ｋ○○    住嘉義縣中埔鄉和美村中山新329 號
被      告  Ｏ○○    住嘉義縣中埔鄉和美村中山新329 號
兼上列二人
法定代理人  宙○○    住嘉義縣中埔鄉和美村中山新329 號
被      告  Ｅ○○    住嘉義縣阿里山鄉樂野村樂野157號
被      告  Ｇ○      住嘉義縣阿里山鄉樂野村樂野149號
被      告  Ｊ○○    住嘉義縣竹崎鄉中和村石棹8之1號
被      告  Ｆ○○    住嘉義縣阿里山鄉樂野村樂野114 之1
                        號
被      告  Ｑ○○    住嘉義縣阿里山鄉樂野村樂野149號
被      告  Ｒ○○    住嘉義縣水上鄉忠和村檳榔樹角1 號之
                        49
被      告  Ｐ○○    住嘉義縣水上鄉忠和村檳榔樹角1 號之
                        49
被      告  Ｄ○○    住雲林縣斗南鎮○○里○○路169巷14
                        號
被      告  Ｓ○○    住嘉義縣水上鄉柳林村柳子林33號
被      告  ｂ○○    住嘉義市○區○○里○○路124巷12號
被      告  Ｃ○○    住桃園縣龜山鄉山頂村宏德新村2號
被      告  ｆ○○    住台北市○○區○○里○○街23巷1 號
                        4樓
被      告  庚○○○  住基隆市○○區○○里○○街222號
被      告  ｇ○○    住基隆市○○區○○里○ 鄰○○路83號
                        3樓
被      告  ｅ○○    住基隆市○○區○○里○ 鄰○○路83號
                        3樓
被      告  ｉ○○    住基隆市○○區○○里○ 鄰○○路83號
                        3樓
被      告  ｈ○○    住基隆市○○區○○里○ 鄰○○路83號
                        3樓
被      告  ｄ○○○  住台南市○區○○里○○街275巷8弄8
                        號
被      告  申○○    住高雄縣六龜鄉○○村○○路139號
被      告  酉○○    住高雄縣六龜鄉○○村○○路138號
被      告  巳○○    住高雄縣六龜鄉○○村○○路138號
被      告  宇○○    住高雄縣六龜鄉○○村○○路141號
被      告  未○○    住台南市○○區○○里○○路○段113
                        號之13
被      告  地○○    住台南市○○區○○里○○路○段47巷
                        10號
被      告  午○○    住台中縣豐原市○村里○○○路703號4
                        樓之2
被      告  Ａ○○    住台北縣樹林市○○里○○街○段45巷
                        13弄20號4樓
被      告  黃○○    住台北縣樹林市○○里○○街○段45巷
                        13弄18號4樓
被      告  Ｂ○○    住台北縣樹林市○○里○○街○段285
                        號
被      告  玄○○    住台北縣樹林市○○里○○街○段45巷
                        13弄20號3樓
被      告  Ｍ○○    住台中縣豐原市○○里○○鄰○○街261
                        號
被      告  寅○○○  住台中縣豐原市○○里○○路192巷81
                        弄7號
被      告  Ｈ○○    住彰化縣彰化市○○里○○路○段84號
被      告  Ｖ○○    住台中縣大雅鄉○○村○○街40巷30弄
                        1號
被      告  Ｗ○○    住台中縣豐原市○○里○○街8巷8弄8
                        號
被      告  Ｉ○○    住台中縣潭子鄉○○村○○路106巷29
                        號2樓
上列當事人間請求分割遺產事件，於民國99年05月18日辯論終結
，本院判決如下：
    主  文
兩造公同共有被繼承人葉正所遺嘉義縣梅山鄉○○○段一０六一
、一０六一之一、一０六二、一０六二之一、一０六二之二地號
等五筆土地，應予分割如附表所示。
訴訟費用由兩造按附表所示分割土地所得權利範圍之比例負擔。
    事  實
甲、原告方面：
壹、聲明：如主文第一項所示。
貳、陳述：
    兩造為被繼承人葉正之合法繼承人，葉正已於民國39年12月
    07日死亡，遺有如附表所示之土地五筆，分別坐落於嘉義縣
    梅山鄉○○○段1061、1061-1、1062、1062-1、1062-2等地
    號，面積分別為563 、1377、1686、481 、6548平方公尺，
    此遺產尚未分割，僅辦理繼承登記為公同共有。而兩造公同
    共有此遺產，並無不能分割之情事，且兩造亦無訂立不分割
    之特約，然兩造間無法就分割方法達成協議，今為管理該遺
    產之便，為此，爰依民法第1164條之規定，請求准予分割。
參、證據：提出葉正暨其後嗣繼承系統表及系爭土地登記謄本等
    資料。
乙、被告方面：
    被告丙○○、Ｚ○○、戊○○、乙○○、丁○○、甲○○、
    丑○○○、Ｘ○、ｊ○○○、Ｕ○○、Ｎ○○、Ｙ○○、Ｔ
    ○○、壬○○、葉素芬、Ｉ○○、Ｗ○○、Ｖ○○、Ｈ○○
    、寅○○○、Ｍ○○、玄○○、Ｂ○○、黃○○、Ａ○○、
    午○○、地○○、未○○、宇○○、巳○○、酉○○、申○○、ｄ○○○、ｈ○○、ｉ○○、ｅ○○、ｇ○○、庚○○○、ｆ○○、Ｃ○○、ｂ○○、Ｓ○○、Ｄ○○、Ｐ○○、
    Ｒ○○、Ｑ○○、Ｆ○○、Ｊ○○、Ｇ○、Ｅ○○、Ｏ○○
    、Ｋ○○、宙○○、Ｌ○○等人均未於言詞辯論期日到場，
    亦未提出準備書狀或證據資料作何答辯聲明或陳述。
    理  由
甲、程序部分：
一、本件原告葉茂午起訴後，於99年01月07日死亡，由葉茂午之
    配偶、子女即原告ｃ○○、子○○○、癸○○○、天○○○
    、己○○○、亥○○○、卯○○○、ａ○○等八人共同承受
    訴訟。
二、被告丙○○、Ｚ○○、戊○○、乙○○、丁○○、甲○○、
    丑○○○、Ｘ○、ｊ○○○、Ｕ○○、Ｎ○○、Ｙ○○、Ｔ
    ○○、壬○○、葉素芬、Ｉ○○、Ｗ○○、Ｖ○○、Ｈ○○
    、寅○○○、Ｍ○○、玄○○、Ｂ○○、黃○○、Ａ○○、
    午○○、地○○、未○○、宇○○、巳○○、酉○○、申○○、ｄ○○○、ｈ○○、ｉ○○、ｅ○○、ｇ○○、庚○○○、ｆ○○、Ｃ○○、ｂ○○、Ｓ○○、Ｄ○○、Ｐ○○、
    Ｒ○○、Ｑ○○、Ｆ○○、Ｊ○○、Ｇ○、Ｅ○○、Ｏ○○
    、Ｋ○○、宙○○、Ｌ○○等人經合法通知，未於言詞辯論
    期日到場，核無民事訴訟法第386 條各款所列情形，爰依原
    告之聲請，由其一造辯論而為判決。
乙、實體部分：
一、按民法第1138條規定：「遺產繼承人，除配偶外，依下列順
    序定之：一、直系血親卑親屬。二、父母。三、兄弟姊妹。
    四、祖父母。」；第1141條規定：「同一順序之繼承人有數
    人時，按人數平均繼承。但法律另有規定者，不在此限。」
    ；第1144條第1 款規定：「配偶有相互繼承遺產之權，其應
    繼分，依下列各款定之：一、與第1138條所定第一順序之繼
    承人同為繼承時，其應繼分與他繼承人平均。」；第1151條
    規定：「繼承人有數人時，在分割遺產前，各繼承人對於遺
    產全部為公同共有。」；第1164條規定：「繼承人得隨時請
    求分割遺產。但法律另有規定或契約另有訂定者，不在此限
    。」
二、經查，本件系爭坐落嘉義縣梅山鄉○○○段1061、1061-1、
    1062、1062-1、1062-2地號等五筆土地，面積分別為563 、
    1377、1686、481 、6548平方公尺，權利範圍每筆均各三分
    之一，係被繼承人葉正所遺留之不動產。又查被繼承人葉正
    已於39年12月07日死亡，有原告提出之除戶謄本在卷可稽，
    系爭五筆土地，僅辦理繼承登記為公同共有，迄今尚未分割
    ，亦有原告提出之土地登記謄本可考。而兩造公同共有葉正
    所遺留之系爭五筆土地遺產，並無不能分割之情事，且兩造
    亦無訂立不分割之特約。
三、又查，本件依據原告所提出之葉正暨其後嗣子孫繼承系統表
    暨系爭土地登記謄本之記載，被繼承人葉正於39年12月07日
    死亡，系爭五筆土地，由：已故長女陳葉庶（昭和13年04
    月05日死亡）之子女即被告丙○○、Ｚ○○代位陳葉庶繼承
    。已故次女王葉丙（昭和13年10月21日死亡）之子女即被
    告戊○○及已故王銀英（89年04月04日死亡）代位王葉丙繼
    承。又因王銀英於89年04月04日死亡，王銀英之應繼分由王
    銀英之配偶、子女即被告乙○○、被告丑○○○、被告丁○○、被告甲○○等人共同繼承。已故長子葉開（註：於77
    年08月16日死亡）繼承。又因葉開於77年08月16日死亡，由
    葉開之子女即被告Ｘ○、被告ｊ○○○、被告Ｅ○○及已故
    葉文章（註：98年04月17日死亡）、葉文忠（註：於80年11
    月19日死亡）共同繼承。再因葉文忠於80年11月19日死亡，
    葉文忠之應繼分由葉文忠之配偶、子女即被告宙○○、被告
    Ｏ○○、被告Ｋ○○、被告Ｌ○○共同繼承。另因葉文章於
    98年04月17日死亡，葉文章之應繼分由葉文章之子女即被告
    Ｕ○○、被告葉素芬、被告Ｔ○○及已故葉慶淋（註：95年
    12月09日死亡）、葉全振（註：95年07月27日死亡）共同繼
    承。又因葉慶淋於95年12月09日死亡，葉慶淋之應繼分由葉
    慶淋之子女即被告Ｎ○○、被告Ｙ○○共同繼承。另葉全振
    於95年07月27日死亡，葉全振之應繼分由葉全振之子女即被
    告壬○○繼承。已故三子葉芳薕（註：於77年06月11日死
    亡）繼承。因葉芳薕於77年06月11日死亡，葉芳薕之應繼分
    由葉芳薕之配偶、子女即被告Ｇ○、被告Ｊ○○、被告Ｆ○○、被告Ｓ○○、被告葉美枝及已故葉文朝（註：90年12月
    11日死亡）、葉文義（註：96年07月17日死亡）共同繼承。
    又因葉文朝於90年12月11日死亡，葉文朝之應繼分由葉文朝
    之母親即被告Ｇ○繼承。另因葉文義於96年07月17日死亡，
    葉文義之應繼分由葉文義之子女即被告葉家毫、被告Ｒ○○
    、被告Ｐ○○、被告Ｄ○○共同繼承。五子即原告ｃ○○
    等八人之被繼承人葉茂午（註：於99年01月07日死亡）繼承
    。因葉茂午於99年01月07日死亡，葉茂午之應繼分由葉茂午
    之配偶、子女即原告ｃ○○、原告子○○○、原告癸○○○
    、原告天○○○、原告己○○○、原告亥○○○、原告卯○○○、原告ａ○○等八人共同繼承。四女陳葉菜花（註：
    94年06月05日死亡）繼承。因陳葉菜花於94年06月05日死亡
    ，陳葉菜花之應繼分由陳葉菜花之子女即被告午○○、被告
    地○○、被告未○○、被告宇○○、被告巳○○、被告酉○○、被告申○○、被告ｄ○○○及已故謝陳春美（即楊陳春
    美，85年10月27日死亡）共同繼承。又因謝陳春美於85年10
    月27日死亡，謝陳春美之應繼分由謝陳春美之子女即被告ｈ
    ○○、被告ｉ○○、被告ｅ○○、被告ｇ○○、被告庚○○○、被告ｆ○○、被告Ｃ○○等人代位謝陳春美共同繼承。
    五女即原告戌○○繼承。六女黃葉珠（註：92年09月13
    日死亡）繼承。因黃葉珠於92年09月13日死亡，黃葉珠之應
    繼分由黃葉珠之子女即被告玄○○、被告Ｂ○○、被告黃○○、被告Ａ○○等人共同繼承。七子葉長石（註：90年03
    月08日死亡）繼承。因葉長石於90年03月08日死亡，葉長石
    之應繼分由葉長石之配偶、子女即被告Ｍ○○、被告Ｉ○○
    、被告Ｗ○○、被告Ｖ○○、被告Ｈ○○、被告寅○○○及
    已故葉能宗（93年02月20日死亡）等人共同繼承。又因葉能
    宗於93年02月20日死亡，葉能宗之應繼分由葉能宗之母親即
    被告Ｍ○○繼承。七女即原告辰○○○繼承。
四、綜上，本件系爭土地，公同共有人ｃ○○、子○○○、癸○○○、天○○○、己○○○、亥○○○、卯○○○、ａ○○
    、戌○○、辰○○○、丙○○、Ｚ○○、戊○○、乙○○、
    丁○○、甲○○、丑○○○、Ｘ○、ｊ○○○、Ｕ○○、Ｎ
    ○○、Ｙ○○、Ｔ○○、壬○○、葉素芬、Ｉ○○、Ｗ○○
    、Ｖ○○、Ｈ○○、寅○○○、Ｍ○○、玄○○、Ｂ○○、
    黃○○、Ａ○○、午○○、地○○、未○○、宇○○、巳○○、酉○○、申○○、ｄ○○○、ｈ○○、ｉ○○、ｅ○○
    、ｇ○○、庚○○○、ｆ○○、Ｃ○○、ｂ○○、Ｓ○○、
    Ｄ○○、Ｐ○○、Ｒ○○、Ｑ○○、Ｆ○○、Ｊ○○、Ｇ○
    、Ｅ○○、Ｏ○○、Ｋ○○、宙○○、Ｌ○○等人，就系爭
    坐落嘉義縣梅山鄉○○○段1061、1061-1、1062、1062-1、
    1062-2地號等五筆土地，權利範圍三分之一，每人應繼分之
    權利範圍比列應為如下：ｃ○○240 分之1 、子○○○240
    分之1 、癸○○○240 分之1 、天○○○240 分之1 、己○○○240 分之1 、亥○○○240 分之1 、卯○○○240 分之
    1 、ａ○○240 分之1 、戌○○30分之1 、辰○○○30分之
    1 、丙○○30分之1 、Ｚ○○60分之1 、戊○○60分之1 、
    乙○○240 分之1 、丁○○240 分之1 、甲○○240 分之1
    、丑○○○240 分之1 、Ｘ○150 分之1 、ｊ○○○150 分
    之1 、Ｕ○○750 分之1 、Ｎ○○1500分之1 、Ｙ○○1500
    分之1 、Ｔ○○750 分之1 、壬○○750 分之1 、葉素芬75
    0 分之1 、Ｉ○○210 分之1 、Ｗ○○210 分之1 、Ｖ○○
    210 分之1 、Ｈ○○210 分之1 、寅○○○210 分之1 、Ｍ
    ○○210 分之2 、玄○○120 分之1 、Ｂ○○120 分之1、
    黃○○120 分之1 、Ａ○○120 分之1 、午○○270 分之1
    、地○○270 分之1 、未○○270 分之1 、宇○○270 分之
    1 、巳○○270 分之1 、酉○○270 分之1 、申○○270 分
    之1 、ｄ○○○270 分之1 、ｈ○○1890分之1 、ｉ○○18
    90分之1 、ｅ○○1890分之1 、ｇ○○1890分之1 、庚○○○1890分之1 、ｆ○○1890分之1 、Ｃ○○1890分之1 、ｂ
    ○○210 分之1 、Ｓ○○210 分之1 、Ｄ○○840 分之1 、
    Ｐ○○840 分之1 、Ｒ○○840 分之1 、Ｑ○○840 分之1
    、Ｆ○○210 分之1 、Ｊ○○210 分之1 、Ｇ○210 分之2
    、Ｅ○○150 分之1 、Ｏ○○600 分之1 、Ｋ○○600 分之
    1 、宙○○600 分之1 、Ｌ○○600 分之1 。而原告因兩造
    無法就分割方法達成協議，請求判決分割，於法並無不合，
    應予准許，爰判決如主文第一項所示。
五、末查，因共有物分割，由敗訴當事人負擔訴訟費用顯失公平
    者，法院得酌量情形，命勝訴之當事人負擔其一部，民事訴
    訟法第80條之1 定有明文。本件係因分割共有物而涉訟，又
    兩造亦本可互換地位，如僅由被告負擔訴訟費用顯失公平，
    爰依上揭規定，酌定兩造如主文第二項所示之訴訟費用負擔
    比例。
丙、據上論結，本件原告之訴為有理由，依民事訴訟法第385 條
    第1 項前段、第80條之1、第85條第1項但書，判決如主文。
中    華    民    國    99    年    6     月    17    日
                  家事法庭法  官  呂仲玉
以上正本係照原本作成。
如對本判決上訴，須於判決送達後20日內向本院提出上訴狀。
中    華    民    國    99    年    6     月    17    日
                            書記官  李靜華
附表：
１、土地坐落：嘉義縣梅山鄉○○○段1061、1061-1、1062、
              1062-1、1062-2地號。
２、分割前土地權利範圍：三分之一公同共有。
３、分割後土地權利範圍：
┌────┬─────┬───┬───┬───┬───┐
│        │  1061    │1061-1│ 1062 │1062-1│1062-2│
│        │  地號    │ 地號 │ 地號 │地號  │地號  │
├────┼─────┼───┼───┼───┼───┤
│ｃ○○  │  240分之1│ 同前 │ 同前 │同前  │同前  │
├────┼─────┼───┼───┼───┼───┤
│子○○○│  240分之1│ 同前 │ 同前 │同前  │同前  │
├────┼─────┼───┼───┼───┼───┤
│癸○○○│  240分之1│ 同前 │ 同前 │同前  │同前  │
├────┼─────┼───┼───┼───┼───┤
│天○○○│  240分之1│ 同前 │ 同前 │同前  │同前  │
├────┼─────┼───┼───┼───┼───┤
│己○○○│  240分之1│ 同前 │ 同前 │同前  │同前  │
├────┼─────┼───┼───┼───┼───┤
│亥○○○│  240分之1│ 同前 │ 同前 │同前  │同前  │
├────┼─────┼───┼───┼───┼───┤
│卯○○○│  240分之1│ 同前 │ 同前 │同前  │同前  │
├────┼─────┼───┼───┼───┼───┤
│ａ○○  │  240分之1│ 同前 │ 同前 │同前  │同前  │
├────┼─────┼───┼───┼───┼───┤
│戌○○  │   30分之1│ 同前 │ 同前 │同前  │同前  │
├────┼─────┼───┼───┼───┼───┤
│辰○○○│   30分之1│ 同前 │ 同前 │同前  │同前  │
├────┼─────┼───┼───┼───┼───┤
│丙○○  │   30分之1│ 同前 │ 同前 │同前  │同前  │
├────┼─────┼───┼───┼───┼───┤
│Ｚ○○  │   60分之1│ 同前 │ 同前 │同前  │同前  │
├────┼─────┼───┼───┼───┼───┤
│戊○○  │   60分之1│ 同前 │ 同前 │同前  │同前  │
├────┼─────┼───┼───┼───┼───┤
│乙○○  │  240分之1│ 同前 │ 同前 │同前  │同前  │
├────┼─────┼───┼───┼───┼───┤
│丁○○  │  240分之1│ 同前 │ 同前 │同前  │同前  │
├────┼─────┼───┼───┼───┼───┤
│甲○○  │  240分之1│ 同前 │ 同前 │同前  │同前  │
├────┼─────┼───┼───┼───┼───┤
│丑○○○│  240分之1│ 同前 │ 同前 │同前  │同前  │
├────┼─────┼───┼───┼───┼───┤
│Ｘ○    │  150分之1│ 同前 │ 同前 │同前  │同前  │
├────┼─────┼───┼───┼───┼───┤
│ｊ○○○│  150分之1│ 同前 │ 同前 │同前  │同前  │
├────┼─────┼───┼───┼───┼───┤
│Ｕ○○  │  750分之1│ 同前 │ 同前 │同前  │同前  │
├────┼─────┼───┼───┼───┼───┤
│Ｎ○○  │ 1500分之1│ 同前 │ 同前 │同前  │同前  │
├────┼─────┼───┼───┼───┼───┤
│Ｙ○○  │ 1500分之1│ 同前 │ 同前 │同前  │同前  │
├────┼─────┼───┼───┼───┼───┤
│Ｔ○○  │  750分之1│ 同前 │ 同前 │同前  │同前  │
├────┼─────┼───┼───┼───┼───┤
│壬○○  │  750分之1│ 同前 │ 同前 │同前  │同前  │
├────┼─────┼───┼───┼───┼───┤
│葉素芬  │  750分之1│ 同前 │ 同前 │同前  │同前  │
├────┼─────┼───┼───┼───┼───┤
│Ｉ○○  │  210分之1│ 同前 │ 同前 │同前  │同前  │
├────┼─────┼───┼───┼───┼───┤
│Ｗ○○  │  210分之1│ 同前 │ 同前 │同前  │同前  │
├────┼─────┼───┼───┼───┼───┤
│Ｖ○○  │  210分之1│ 同前 │ 同前 │同前  │同前  │
├────┼─────┼───┼───┼───┼───┤
│Ｈ○○  │  210分之1│ 同前 │ 同前 │同前  │同前  │
├────┼─────┼───┼───┼───┼───┤
│寅○○○│  210分之1│ 同前 │ 同前 │同前  │同前  │
├────┼─────┼───┼───┼───┼───┤
│Ｍ○○  │  210分之2│ 同前 │ 同前 │同前  │同前  │
├────┼─────┼───┼───┼───┼───┤
│玄○○  │  120分之1│ 同前 │ 同前 │同前  │同前  │
├────┼─────┼───┼───┼───┼───┤
│Ｂ○○  │  120分之1│ 同前 │ 同前 │同前  │同前  │
├────┼─────┼───┼───┼───┼───┤
│黃○○  │  120分之1│ 同前 │ 同前 │同前  │同前  │
├────┼─────┼───┼───┼───┼───┤
│Ａ○○  │  120分之1│ 同前 │ 同前 │同前  │同前  │
├────┼─────┼───┼───┼───┼───┤
│午○○  │  270分之1│ 同前 │ 同前 │同前  │同前  │
├────┼─────┼───┼───┼───┼───┤
│地○○  │  270分之1│ 同前 │ 同前 │同前  │同前  │
├────┼─────┼───┼───┼───┼───┤
│未○○  │  270分之1│ 同前 │ 同前 │同前  │同前  │
├────┼─────┼───┼───┼───┼───┤
│宇○○  │  270分之1│ 同前 │ 同前 │同前  │同前  │
├────┼─────┼───┼───┼───┼───┤
│巳○○  │  270分之1│ 同前 │ 同前 │同前  │同前  │
├────┼─────┼───┼───┼───┼───┤
│酉○○  │  270分之1│ 同前 │ 同前 │同前  │同前  │
├────┼─────┼───┼───┼───┼───┤
│申○○  │  270分之1│ 同前 │ 同前 │同前  │同前  │
├────┼─────┼───┼───┼───┼───┤
│ｄ○○○│  270分之1│ 同前 │ 同前 │同前  │同前  │
├────┼─────┼───┼───┼───┼───┤
│ｈ○○  │ 1890分之1│ 同前 │ 同前 │同前  │同前  │
├────┼─────┼───┼───┼───┼───┤
│ｉ○○  │ 1890分之1│ 同前 │ 同前 │同前  │同前  │
├────┼─────┼───┼───┼───┼───┤
│ｅ○○  │ 1890分之1│ 同前 │ 同前 │同前  │同前  │
├────┼─────┼───┼───┼───┼───┤
│ｇ○○  │ 1890分之1│ 同前 │ 同前 │同前  │同前  │
├────┼─────┼───┼───┼───┼───┤
│庚○○○│ 1890分之1│ 同前 │ 同前 │同前  │同前  │
├────┼─────┼───┼───┼───┼───┤
│ｆ○○  │ 1890分之1│ 同前 │ 同前 │同前  │同前  │
├────┼─────┼───┼───┼───┼───┤
│Ｃ○○  │ 1890分之1│ 同前 │ 同前 │同前  │同前  │
├────┼─────┼───┼───┼───┼───┤
│ｂ○○  │  210分之1│ 同前 │ 同前 │同前  │同前  │
├────┼─────┼───┼───┼───┼───┤
│Ｓ○○  │  210分之1│ 同前 │ 同前 │同前  │同前  │
├────┼─────┼───┼───┼───┼───┤
│Ｄ○○  │  840分之1│ 同前 │ 同前 │同前  │同前  │
├────┼─────┼───┼───┼───┼───┤
│Ｐ○○  │  840分之1│ 同前 │ 同前 │同前  │同前  │
├────┼─────┼───┼───┼───┼───┤
│Ｒ○○  │  840分之1│ 同前 │ 同前 │同前  │同前  │
├────┼─────┼───┼───┼───┼───┤
│Ｑ○○  │  840分之1│ 同前 │ 同前 │同前  │同前  │
├────┼─────┼───┼───┼───┼───┤
│Ｆ○○  │  210分之1│ 同前 │ 同前 │同前  │同前  │
├────┼─────┼───┼───┼───┼───┤
│Ｊ○○  │  210分之1│ 同前 │ 同前 │同前  │同前  │
├────┼─────┼───┼───┼───┼───┤
│Ｇ○    │  210分之2│ 同前 │ 同前 │同前  │同前  │
├────┼─────┼───┼───┼───┼───┤
│Ｅ○○  │  150分之1│ 同前 │ 同前 │同前  │同前  │
├────┼─────┼───┼───┼───┼───┤
│Ｏ○○  │  600分之1│ 同前 │ 同前 │同前  │同前  │
├────┼─────┼───┼───┼───┼───┤
│Ｋ○○  │  600分之1│ 同前 │ 同前 │同前  │同前  │
├────┼─────┼───┼───┼───┼───┤
│宙○○  │  600分之1│ 同前 │ 同前 │同前  │同前  │
├────┼─────┼───┼───┼───┼───┤
│Ｌ○○  │  600分之1│ 同前 │ 同前 │同前  │同前  │
└────┴─────┴───┴───┴───┴───┘

司法院資訊處製作；財團法人民間司法改革基金會備份。
